---
title: "ASINC.3.4.GERMAINE.ANDREAU.OK"
author: "Germaine Andreau"
date: "2024-04-21"
output: html_document
---

```{r setup, include=FALSE}
knitr::opts_chunk$set(echo = TRUE)
```

## Tarea


## 1- Construya un vector con las primeras 20 letras MAYÚSCULAS usando la función LETTERS.

```{r}
vector_20.l.may <- LETTERS[1:20]
vector_20.l.may
```



## 2- Construya una matriz de 10 × 10 con los primeros 100 números positivos pares.

```{r}
num.pos.par <- seq(2,200,2)
matriz.pos.par <- matrix(num.pos.par , nrow=10 , ncol=10 , byrow=TRUE)
print(matriz.pos.par)

```



## 3- Construya una matriz identidad de dimension 3x3 . Recuerde que una matriz identidad tiene sólo unos en la diagonal principal y los demás elementos son cero.
```{r}
matriz.identidad <- diag(1,3,3)
matriz.identidad


```
## 4- Construya una lista con los anteriores tres objetos creados.

*NO ENTIENDO* 
```{r}


```

## 5- Construya un marco de datos o data frame con las respuestas de 3 personas a las preguntas: (a) ¿Cuál es su edad en años? (b) ¿Tipo de música que más le gusta? (c) ¿Tiene usted pareja sentimental estable?

*VER ERROR*
library(readr)
ENC_TAREA3_GER_OKi <- read_csv("ENC.TAREA3.GER.OKi.csv")
View(ENC_TAREA3_GER_OKi)

library(readr)
ENC_TAREA3_GER_OK <- read_csv("ENC.TAREA3.GER.OK.csv")
View(ENC_TAREA3_GER_OK)

persona <-c (1,2,3)
edad <- c(26,35,52)
musicapreferida <- c(reggae,pop,jazz)
parejaestable <- c(0,0,1)
Respuestas <- data.frame(persona,edad,musicapreferida;parejaestable)
Respuestas
```{r}



```


## 6- ¿Cuál es el error al correr el siguiente código? ¿A qué se debe? 

- edad <- c(15, 19, 13, NA, 20) 
- deporte <- c(TRUE, TRUE, NA, FALSE, TRUE) 
- comic_fav <- c(NA, ‘Superman’, ‘Batman’, NA, ‘Batman’) 
- matrix(edad, deporte, comic_fav)

*Faltan las comillas doble "",en matrix falta <- y hay que utilizar la función na.omit*

*Asi  quedaría corregido*

- edad <- c(15, 19, 13, "NA", 20)
- deporte <- c("TRUE", "TRUE", "NA", "FALSE", "TRUE")
- comic_fav <- c("NA", "Superman" , "Batman" , "NA", "Batman" )
- matrix <- c("edad", "deporte", "comic_fav")

```{r}

edad <- c(15, 19, 13, "NA", 20)
deporte <- c("TRUE", "TRUE", "NA", "FALSE", "TRUE")
comic_fav <- c("NA", "Superman" , "Batman" , "NA", "Batman" )
matrix <- c("edad", "deporte", "comic_fav")
edad


```

